臺灣高等法院交通事件裁定　　　　　　　　　　　九十一年度交抗字第一０一五號
　　抗　告　人
　　即受處分人　甲○○　男　五.
右列抗告人因違反道路交通管理處罰條例案件，不服臺灣臺北地方法院中華民國九十
一年十月三十日所為之裁定（九十年度交聲字第一一三二號），提起抗告，本院裁定
如左：
    主  文
抗告駁回。
    理  由
一、原裁定意旨詳如附件。
二、抗告意旨略以：(一)本件車禍肇事地點係在臺北市○○○路○段南往北之單向慢車
    道，非雙向四車道甚明，而上揭道路交通安全規則第九十八條第一項第六款亦有
    明定：「變換車道時，應注意安全距離」，所謂安全距離當然是指「變換車道之
    車輛」與「前行之車輛」應保持可隨時停剎之距離，抗告人既無違反上揭規定，
    原裁定仍援用上揭規定，有適用法規明顯錯誤之違法。(二)又本件臺北市車輛行車
    事故鑑定案件覆議意見書覆查意見理由第二條記載：「傅基峰駕駛ＸＰＭ—九０
    三號重機車，自稱肇事時速為六十公里，並據其煞車痕九．四公尺換算其車速已
    超過四十公里，違反道路交通安全規則第九十三條第一項第二款在市區○○道上
    ，時速不得超過三十公里之規定」，本件案發當時抗告人駕駛之Ｇ三—三九九號
    營業小客車並未超速，時速低於三十公里，傅基峰駕駛之重機車竟非撞到抗告人
    駕駛之營業小客車，而是撞到林孝勇駕駛之ＣＱ—六四四０號自用小客車，顯然
    違反事理，原裁定之理由有自相矛盾之違法云云。
三、本院查：按汽車在雙向四車道行駛時，變換車道時，應注意安全距離，道路交通
    安全規則第九十八條第一項第六款定有明文。然上開規則所謂雙向四車道，應係
    指同一方向有多車道之情形（即包含雙向超過四車道之道路），此觀之該規則第
    九十七條係規定雙向二車道之行駛規則（即同一方向僅有一車道之情形）自明，
    則本件肇事地點臺北市○○○路○段之慢車道單向二車道（即雙向超過四車道之
    道路），自係包含於上開規則之規範內無訛。又查關於駕駛人變換車道時，應保
    持安全距離，係兼指其所欲變換進入車道之前車發生異常狀況時，其得以在正常
    反應條件下即時煞車之距離，及其於變換車道時，後隨車輛之駕駛人亦得以在正
    常反應條件下即時煞車之距離，則抗告意旨(一)所認本件肇事地點非屬該規則所規
    定之雙向四車道，且該規則之安全距離係指「變換車道之車輛」與「前行車輛」
    應保持可隨時停剎之距離，其並未違反該規定云云，顯係自行限縮上開交通法規
    之涵義，自無足取。另本件係因抗告人於肇事地點由內側慢車道變換車道至外側
    慢車道時，未注意右後方來車即傅基峰所騎乘之車牌號碼ＸＰＭ—九０三號重機
    車之動態且未與之保持安全距離，以致傅基峰閃避不及而摔倒，機車並繼續滑行
    與林孝勇違規臨時停放於該處路旁之車牌號碼ＣＱ—六四四０號自用小客車發生
    擦撞，業經原審認定如上，與抗告人所駕駛之車輛是否超速並無關聯，且傅基峰
    所騎機車既係因閃避抗告人之車輛而摔倒，未撞擊抗告人之車輛而撞擊林孝勇之
    車輛，亦未有何違反事理之情形，抗告人以此置辯，亦非可採。從而原審依據卷
    附傅基峰、林孝勇之警訊陳述、現場採證照片、道路交通事故調查表、道路交通
    事故補充資料表及臺北市車輛行車事故鑑定案件覆議意見書等事證並詳述其理由
    ，認定抗告人之違規事實明確，原處分機關依據道路交通管理處罰條例第六十一
    條第二項規定吊扣抗告人之駕駛執照三個月，並無違誤，而裁定駁回其異議，經
核並無不合，抗告意旨仍執前詞指摘原裁定不當，為無理由，應予駁回。
四、據上論斷，應依道路交通案件處理辦法第二十六條、刑事訴訟法第四百十二條，
    裁定如主文。
中      華      民      國   　九十一   　年　　十二　　月　　三十一    日
                              臺灣高等法院交通法庭
                                  審判長法  官  葉  騰  瑞
                                        法  官  莊  明  彰
                                        法  官  黃  國  忠
右正本證明與原本無異。
不得再抗告。
                                        書記官  劉  貞  達
中      華      民      國     九十一     年    十二    月    三十一    日
